【裁判字號】    95,上訴,576
【裁判日期】    950529
【裁判案由】    搶奪
【裁判全文】
臺灣高等法院高雄分院刑事判決         95年度上訴字第576號
上  訴  人  臺灣高雄地方法院檢察署檢察官
被      告  甲○○
                    （現於臺灣高雄第二監獄執行中）
上列上訴人因被告搶奪案件，不服臺灣高雄地方法院94年度訴字
第3926號中華民國95年1 月25日第一審判決（起訴案號：臺灣高
雄地方法院檢察署94年度偵字第19122 號），提起上訴，本院判
決如下：
     主  文
上訴駁回。
    理  由
一、本案經本院審理結果，認原審以不能證明被上訴人即被告甲
    ○○犯罪，諭知無罪判決，核無不當，應予維持，並引用原
    審判決書所記載之證據及理由（如附件）。
二、檢察官上訴意旨略以：證人高智勇、蘇豐哲於原審證稱並無
    與被告一起販賣手機，也無委託被告幫忙賣手機，可見被告
    所稱係證人高智勇、蘇豐哲委託代為賣手機云云，應屬卸責
    之詞，被告亦無法提出不在場證明，原審判決違背常理，顯
    有違失等語。
三、按刑事訴訟法第161條已於91年2月8日修正公布，其第1項規
    定：檢察官就被告犯罪事實，應負舉證責任，並指出證明之
    方法。因此，檢察官對於起訴之犯罪事實，應負提出證據及
    說服之實質舉證責任。倘其所提出之證據，不足為被告有罪
    之積極證明，或其指出證明之方法，無從說服法院以形成被
    告有罪之心證，基於無罪推定之原則，自應為被告無罪判決
    之諭知（最高法院92年臺上字第128號判例參照)。
四、經查：
（一）證人高智勇、蘇豐哲於原審作證時雖經具結，然其係本案
      之利害關係人，高智勇、蘇豐哲如坦認系爭手機係其交付
      予被告，則恐有被追訴搶奪或贓物罪之危險，其所為之證
      詞難免有避重就輕之嫌。況高智勇、蘇豐哲二人經原審實
      施交互詰問程序，其證詞之矛盾處，以及無法作為不利於
      被告之證明，亦據原審於判決中論述綦詳（見原審判決書
      第3 頁、理由欄二之 (三)） 。
（二）被害人即乙○○○於原審到庭證稱：當時我手提袋掛在我
      女兒黃韻純左手上，有一部機車從我左後方騎過來，歹徒
      就出手搶走該包包，搶我的歹徒很胖、肩膀很寬，與在庭
      被告差太多了，騎機車的人我沒有看到等語。黃韻純證稱
      ：我們被搶後有騎機車追歹徒約5 分鐘，搶我的歹徒坐機
      車後座，身材很胖，很像臺灣黑熊，不像在庭的被告等語
      。則本件騎機車行搶之人確有2 人，被害人無法指證被告
      係行搶之人。又被告持有該贓物至效溥通訊行出售，係93
      年2 月28日，已距被害人遭搶日93年2 月21日有1 週之久
      ，殊難以被告曾有出售手機之事實遽以推論，被告犯搶奪
      罪。被告固無法提出不在場證明，然被告本無自證無罪之
      義務。檢察官所提出之證據，不足為被告有罪之積極證明
      ，其指出證明之方法，亦無從說服法院以形成被告有罪之
      心證，原審以不能證明被告犯罪而諭知無罪之判決，核無
      不合。檢察官上訴意旨，仍執前詞，指摘原判決不當，為
      無理由，應予駁回。至於被告是否涉犯贓物罪，非起訴效
      力所及，應由檢察官另行偵辦。
據上論斷，應依刑事訴訟法第373條、第368條，判決如主文。
本案經檢察官邱榮藏到庭執行職務。
中    華    民    國    95    年    5     月    29    日
                  刑事第八庭    審判長法  官  李炫德
                                      法  官  李淑惠
                                      法  官  簡志瑩
以上正本證明與原本無異。
如不服本判決應於收受本判決後10日內向本院提出上訴書狀，其
未敘述上訴理由者，並得於提起上訴後10日內向本院補提理由書
狀（均須按他造當事人之人數附繕本）「切勿逕送上級法院」。
中    華    民    國    95    年    5     月    29    日
                                      書記官  白  蘭
附錄本判決論罪科刑法條：
中華民國刑法第325條
(普通搶奪罪)
意圖為自己或第三人不法之所有，而搶奪他人之動產者，處六月
以上五年以下有期徒刑。
因而致人於死者，處無期徒刑或七年以上有期徒刑，致重傷者，
處三年以上十年以下有期徒刑。
第一項之未遂犯罰之。


司法院資訊處製作；財團法人民間司法改革基金會備份。
